臺灣高等法院民事裁定
110年度抗字第942號
抗  告  人  大同瓷土礦業有限公司

法定代理人  陳得雄  
上列抗告人與相對人北海礦業有限公司間債務不履行損害賠償等
事件，抗告人對於中華民國110年6月28日臺灣基隆地方法院110
年度訴字第97號所為裁定提起抗告，本院裁定如下： 
    主  文
抗告駁回。
抗告訴訟費用由抗告人負擔。
    理  由
一、按提起民事訴訟，應依民事訴訟法第77條之13規定繳納裁判
    費，此為必須具備之程式。又起訴不合程式或不備其他要件
    而其情形可以補正者，審判長應定期間先命補正，逾期不補
    正者，法院應以裁定駁回之。民事訴訟法第249條第1項第6
    款定有明文。次按裁定經宣示後，為該裁定之法院、審判長
　　、受命法官或受託法官受其羈束；不宣示者，經公告或送達
    後受其羈束，為民事訴訟法第238條前段定有明文。準此，
    當事人補正訴訟程序要件之欠缺，必須在法院駁回其聲請之
    裁定發生羈束力前為之，否則不生補正之效力(最高法院108
　　年度台抗字第402號民事裁定意旨同此見解)。
二、本件抗告意旨略以：伊對相對人提起債務不履行損害賠償等
    事件，因疫情多次延宕庭情，為求加快審判速度，爰撤回關
    於相對人應返還新北市○○區○○里○○段○○○段000000○000000○0
    00000○地號土地之請求，就返還土地部分即無須補繳裁判費
    ，爰依法提起抗告，請求廢棄原裁定等語。
三、經查，本件抗告人就上開債務不履行損害賠償等事件，未據
    繳納第一審裁判費，經原法院於民國110年3月2日核定訴訟
    標的價額為新臺幣(下同)2,665萬7,275元，應徵第一審裁判
    費24萬6,608元，扣除已繳裁判費1萬0,790元，以裁定命抗
    告人至遲於該裁定確定後10內補繳23萬5,818元，逾期未繳
    ，即駁回其訴，該裁定已於110年3月5日送達抗告人，嗣抗
    告人對前開核定訴訟費用價額之裁定提起抗告，經本院以11
    0年度抗字第452號裁定(下稱452號裁定)駁回其抗告，452號
    裁定亦已於110年5月10日送達抗告人，抗告人未對452號裁
    定聲明不服而告確定等情，有前開裁定、送達證書附卷可稽
    (見原審卷第21-23頁、第29頁、本院110抗字第452號第31-3
    3頁、第35頁）。是抗告人補正期間應自452號裁定確定翌日
    即110年5月21日起算10日，並於同月31日屆滿。惟抗告人迄
    至110年6月28日仍未補繳第一審裁判費，原法院認抗告人逾
    期未補正，其起訴不合法，乃於110年6月28日以裁定駁回抗
    告人之訴，並於同日公告該裁定主文乙節，亦有原法院民事
    科查詢繳費紀錄、上開裁定、民事裁判主文公告證書在卷可
    稽(見原審卷第99-105頁)，依民事訴訟法第238條規定，原
    法院前開駁回抗告人之訴之裁定於110年6月28日即生羈束力
    ，兩造間前揭債務不履行損害賠償等事件已訴訟終結。抗告
    人遲於110年7月6日始向原法院提出撤回起訴狀(見原審卷第
    113頁)，揆諸上揭說明，抗告人於駁回起訴之裁定生效後始
    撤回關於請求返還土地之訴部分，於法顯有未合。是原法院
    以抗告人逾期未繳第一審裁判費為由，裁定駁回其起訴，於
    法並無不合，抗告意旨聲明原裁定不當，求予廢棄，為無理
    由，應予駁回。
四、據上論結，本件抗告為無理由，爰裁定如主文。
中　　華　　民　　國　　110 　年　　8 　　月　　17　　日
                    民事第五庭    
                        審判長法  官  楊雅清
                              法  官  陳君鳳
                              法  官  洪純莉
正本係照原本作成。
不得再抗告。
中　　華　　民　　國　　110 　年　　8 　　月　　17　　日
　　　　　　　　　　　　    　書記官  陳惠娟